【裁判字號】    99,上易,965
【裁判日期】    990730
【裁判案由】    妨害自由
【裁判全文】
臺灣高等法院刑事判決                 99年度上易字第965號
上  訴  人
即  被  告  丙○○
上  訴  人
即  被  告  乙○○
前列二人共同
選任辯護人  邱清銜律師
上列上訴人因妨害自由案件，不服臺灣臺北地方法院98年度易字
第2265號，中華民國99年3月23日第一審判決（起訴案號：臺灣
臺北地方法院檢察署97年度偵字第27099號），提起上訴，本院
判決如下：
    主  文
上訴駁回。
    事  實
一、丙○○前因詐欺、違反槍砲彈藥刀械管制條例案件，分別經
    臺灣高等法院高雄分院以94年度上易字第43號、臺灣桃園地
    方法院以93年度訴第1262號各判處有期徒刑6月、4月確定，
    並經接續執行，於民國95年5月4日縮刑期滿執行完畢，詎仍
    不知警惕，其受不知情之雇主即在大陸地區廣東省東莞經營
    萬興工藝品工廠之連正雄及會計紀瑞梅所託，向營業地在臺
    北市○○區○○路393巷16號慎達企業股份有限公司（下稱
    慎達公司）之負責人李秀凡催討積欠之貨款債務，經李秀凡
    告知商品尚有瑕疵問題，貨款仍有疑義，丙○○竟基於以脅
    迫使人行無義務之事之強制犯意，或與乙○○，或與真實姓
    名年籍不詳2成年人士，基於同開犯意聯絡，接續於如附表
    所示時間，在慎達公司上址內，先後向李秀凡及慎達公司員
    工丁○○、甲○○等人，口出如附表所示之言語，致李秀凡
    等人心生畏懼，李秀凡迫不得已，於附表編號1至3所示時日
    指示會計人員各別匯款美金33,961.2元、33,646.85元、28,
    950元至連正雄、紀瑞梅所指定在香港匯豐銀行開設之帳戶
    ，提前支付尚有爭議之貨款款項而行使此無義務之事。
二、案經李秀凡、丁○○、甲○○訴由臺北市政府警察局中山分
    局報告臺灣臺北地方法院檢察署檢察官偵查起訴。
    理  由
壹、證據能力部分
一、按被告以外之人於審判外之言詞或書面陳述，除法律有規定
    者外，不得作為證據，刑事訴訟法第159 條第1 項定有明文
    ，是被告以外之人於審判外之言詞或書面陳述，除非法律別
    有規定者，否則不得作為證據。證人丁○○、甲○○分別於
    警詢之證述，係審判外之言詞陳述，因被告及其辯護人均表
    示無證據能力，而檢察官並未舉證證明該證述有何較有可信
    之特別情況，且為證明犯罪事實存否所必要之情形，依刑事
    訴訟法第159條第1項之規定，不得作為證據。
二、又刑事訴訟法第166條以下規定之交互詰問，屬人證調查證
    據程序之一環，與證據能力係指符合法律規定之證據適格，
    亦即得成為證明犯罪事實存否之證據適格，其性質及在證據
    法則之層次並非相同。而被告、辯護人詰問權之行使與否，
    係有權處分，如欲行使，則證人於審判中，應依法定程序到
    庭具結陳述，並接受被告或辯護人等之詰問，其陳述始得作
    為認定被告犯罪事實判斷之依據（參照司法院釋字第582號
    解釋），否則如未進行交互詰問之調查證據程序，讓被告或
    辯護人行使詰問權，則該有證據能力之證人陳述，即不得作
    為判斷之依據，惟其原有之證據能力並不因而喪失。再按偵
    查係採糾問原則，由檢察官主導，重在合目的性之追求，而
   「詰問」乃偵查程序之一部，除預料證人、鑑定人於審判時
    不能訊問之情形外，檢察官可視實際情況，決定是否命被告
    在場，讓被告得親自詰問證人、鑑定人，此為刑事訴訟法第
    248條所明定，故刑事訴訟法第159條之1第2項所指得為證據
    之被告以外之人於偵查中向檢察官所為之陳述，其證據能力
    不因偵訊證人、鑑定人當時被告不在場，未親自詰問證人、
    鑑定人而受影響，僅於審判期日該證據須經合法調查（包括
    交互詰問程序），始得作為判斷之依據，至於其審判中之證
    詞與偵查中陳述不一時，何者為可採，則屬證據證明力之問
    題。（最高法院97年度台上字第603號判決可資參照）。被
    告及其辯護人於本院準備程序中主張證人丁○○、甲○○於
    偵查中證述未經交互詰問及對質而認無證據能力，惟原審已
    於審理時傳訊證人丁○○、甲○○行交互詰問程序，並予被
    告對質詰問之機會，且本院審理時，並再提示證人等之上開
    各該供述筆錄及要旨，由被告依法辯論有本院審判筆錄可考
    ，本件證人丁○○、甲○○於偵查中已依法具結之證述，既
    已賦予被告反對詰問權，並踐行合法調查程序，應有證據能
    力。
三、按自行透過錄音、錄影等方式蒐證，苟其採用之方法合乎法
    定程序，所取得之書證、物證復無偽、變造或摻雜個人主觀
    意見之情形，則該錄音、錄影所錄取之聲音或畫面，既係憑
    機械力拍錄，未經人為操控，自有證據能力。又以錄音譯文
    或錄影畫面為證據資料，而該等譯文或畫面復經檢察官或法
    院勘驗，認與錄音、錄影內容相符，製成勘驗筆錄附卷時，
    該筆錄即得視為書證，如已依法踐行調查證據程序，該勘驗
    筆錄非無證據能力（最高法院96年台上第1869號、95年台上
    字第4023號、91年台上第2363號判決意旨參照），查卷附偵
    查中訊問筆錄中所作成勘驗筆錄、譯文，固為偵查機關所為
    文書，惟勘驗時係經當庭播放予被告辨認，被告對於勘驗內
    容真實性均不爭執（見原審卷第92頁、偵卷第193頁、194頁
    ），並經本院審理調查時提示告以要旨，請當事人及辯護人
    表示意見，應認有證據能力。
貳、實體部分
一、訊據被告丙○○固供承有受紀瑞梅之託，於如附表所示時、
    地赴慎達公司索討貨款債務等情，被告乙○○亦供承有與丙○○於97年6月2日、同年6月27日同赴慎達公司之情，然均
    矢口否認有何恐嚇或強制之犯行，被告丙○○辯稱：伊只是
    去要貨款債務，因慎達公司屢次不願給付，其中難免口氣不
    佳，但沒有出言恐嚇，告訴人也知道被告是來索討貨款，亦
    知伊為債權人員工，並非討債公司，且過程都有錄影，不致
    於心生恐懼云云。被告乙○○辯稱：丙○○對台北不熟，係
    基於兄弟親誼，才會開車載他來台北，又於6月27日聽聞丙○○與告訴人協調債務，幫忙講些話，希望丙○○能取款順
    利云云。經查：
（一）被告丙○○於97年6月2日、6月6日在慎達公司上址先後有
      對告訴人即李秀凡口出如附表編號1、2所示話語，業據告
      訴人李秀凡於原審審理中結證明確，核與證人丁○○於原
      審審理中結證：「被告2人於97年6月2日到公司跟老闆討
      論大陸出貨的事情，有說今日來處理貨款，如果不付的話
      ，就是敬酒不吃吃罰酒，還說如果收到貨款，他們可以抽
      4成，此外就是彼此爭執貨的問題」等語相符（見原審卷
      第47頁至第51頁、54頁），另被告等人於97年6月27日到
      場亦曾口出：「...他們老闆呢，你知道他們要賠多少錢
      ？他們老闆要給我們公司四成，你了解意思嗎？若是一百
      萬，要給我40萬，他們拿六十萬...」等語（見偵卷第120
      頁），亦有提及索債抽佣比例之情，益徵告訴人李秀凡所
      證述情節信實。又被告丙○○、乙○○於同年6月27 日、
      8月25日在同址有向丁○○或甲○○口出同表編號3、4之
      言詞，另被告丙○○與2名不明人士於8月25日到場當次，
      被告丙○○有將慎達公司大門、鐵門關閉約10分鐘始行開
      啟之行為等節，亦有監視錄影光碟及勘驗筆錄及譯文可認
      ，核與證人丁○○、甲○○於原審審理中結證情節相符（
      見原審卷第55頁、56頁反面、57頁反面、58頁反面），被
      告2人均不爭執勘驗內容真實性，上該情節均已堪認屬實
      。
（二）被告固均辯稱略以：告訴人均知悉被告來意在催討貨款，
      且認識被告丙○○係萬興廠員工，並非討債公司，不致心
      生畏怖云云，惟按刑法上所謂恐嚇，祇須行為人以足以使
      人心生畏怖之情事告知他人即為已足，其通知危害之方法
      並無限制，凡一切以直接之言語、舉動，或其他足使被害
      人理解其意義之方法或暗示其如不從將加危害，而使被害
      人心生畏怖者，均應包括在內。而該言語或舉動是否足以
      使他人生畏怖心，應依社會一般觀念衡量之，如行為人之
      言語、舉動，依社會一般觀念，均認係惡害之通知，而足
      以使人生畏怖心時，即可認屬恐嚇（最高法院22年度上字
      第1310號判例、73年度臺上字第1933號判決、84年度臺上
      字第813號判決參照），查被告等人口出附表所示「不要
      敬酒不吃吃罰酒...就會帶人來搗亂...讓你們沒有辦法上
      班...」、「...不見棺材不掉淚，一定要我們常帶人來亂
      ..」、「下星期有特休就請假...你處理不好，我兵就來
      了」、「...你今日讓我們不順利，我也讓你們不順利...
      我今天不要讓你們上班」等語，依語句文意及社會一般觀
      念理解，其意已超出單純表示追討債權之意，同時表明為
      達此目的，將採取糾眾到場等違反對方自由意志手段，並
      明示所為舉措將妨害公司經營之意。再徵諸證人李秀凡於
      原審審理中證稱：「因為6月2日、6月6日被告表示會帶兄
      弟來，於6月6日後就有去警局備案，我怕他會帶兄弟來，
      會騷擾我們公司上班，讓公司無法順利工作，造成公司巨
      大損失」、「他們恐嚇我，讓我感到恐懼，公司及個人安
      全受到威脅」等語（見原審卷第50頁、51頁正反面），證
      人丁○○於原審審理中證稱：「（97年6月2日）被告說敬
      酒不吃吃罰酒，當下給我們感覺會害怕，怕會有其他事情
      發生」、「（97年6月27日）被告叫我排休假，我心理想
      ，他會叫更多人過來處理（債務），我當時會覺得害怕」
      、「當下他講....我們感覺，我最好不要來，最好避開，
      好像要我們不要來，對公司有不利舉動，不要讓我們受牽
      連」等語（見原審卷第55頁、57頁正反面），證人甲○○
      於原審審理中結證：「（97年8月25日）丙○○在說話，
      很大聲，口氣很兇，用台語說他受不了，突然把鐵門放下
      來，我就嚇到」等語（見原審卷58頁反面、59頁反面），
      均亦證述憂心被告日後舉動將影響員工作息而不利於公司
      營運，甚而波及個人人身安全，因此心生畏懼，渠陳述自
      身心理狀態，已非個人臆測之詞，自屬可採。參佐被告丙○○於97年8月25日間果有將慎達公司鐵門關閉之行逕，
      亦已經妨害該公司正常運作，顯然被告所為，已致證人人
      身安全或公司經營財產上法益感受威脅，故被告辯稱沒有
      恐嚇之意思云云，顯不可採信。至於警員於6月27日據報
      到場處理，經證人簡志浩於原審證述屬實（見原審卷第52
      頁反面、53頁），並有值勤紀錄在卷可稽（見偵卷第23頁
      ），惟被告乙○○當日所為恐嚇言詞，係在員警到場之前
      ，業據證人丁○○結證明確（見原審卷第55頁），核與當
      日現場錄影光碟勘驗內容相符（見偵卷第121頁），則告
      訴人等因被告當日舉措即行報警處理，員警到場未發現有
      不法情事，自不足為有利被告認定，又告訴人報警到場，
      或架設攝影設備自行蒐證，以防衛公司及員工人身安全，
      均為其正當權利之行使，亦難基此即認無心生恐懼情事。
      末被告所為已該當恐嚇行為，自不因其行為時表明身分究
      係債權公司員工或委外討債公司而異，此亦不足阻卻本件
      不法行為，均附此敘明。
（三）末查，被告丙○○等人於97年6月2日、6月6日、6月27日
      上開行為後，告訴人即以網路轉帳分別匯款美金33,961.2
      元、33,646.85元、28,950元至連正雄設於香港匯豐銀行
      之帳戶，有該行網路銀行匯款明細資料可佐，亦為證人紀
      瑞梅所是認（見偵卷第209頁以下），而告訴人李秀凡稱
      上開貨款債權因萬興廠產品有瑕疵主張減扣，惟囿於被告
      等人上開恐嚇行為心生畏懼，於被告在場時，委屈求全請
      會計小姐電腦轉帳匯款支付尚有爭議貨款等節，業據其於
      原審審理中證述在卷（見原審卷第47頁反面至48頁反面）
      ，若非其感受遭到威脅心生畏懼，按諸情理，豈會在商品
      瑕疵扣減貨款金額未明前即自願付訖款項，顯然被告行為
      與告訴人匯款行為間有因果關係。又按債權人向債務人索
      討積欠之債務，倘有法律關係基礎，固無不法所有之意圖
      ，惟債務人對於所積欠之債務，尚有與債權人磋商洽談後
      決定清償時間、地點、方式及數額之權利，若債權人非經
      過雙方協商同意或經司法爭訟途徑，而係以非法方式，逼
      使債務人提前還款或交付物品質押抵債，仍屬使債務人行
      無義務之事，故被告等人出言恐嚇致人心生畏懼之脅迫方
      式索討債務，迫使告訴人就尚存爭議貨款提前清償，自已
      壓制、妨害他人自由行事之意志，屬使其行無義務之事，
      故被告縱執詞渠受託他人有貨款權利可得主張，惟慎達公
      司仍在運作中，並無緊迫或不得已而須自力救濟情事，渠
      本應循依法定程序請求或訴追，不得以強制之手段迫令他
      人為之，詎其以恐嚇之手段，以達清償債務目的，手段並
      非適法，不具目的、手段合法及適當性，自不足阻卻不法
      。
（四）綜上，本件事證明確，被告丙○○、乙○○前揭犯行，均
      堪認定，應依法論科。
三、按刑法第305條之恐嚇危害安全罪，係指單純以將來加害生
    命、身體、自由、名譽、財產之事，恐嚇他人致生危害於安
    全者而言，如對於他人之生命、身體等，以現實之強暴、脅
    迫手段加以危害要挾，使人行無義務之事或妨害人行使權利
    ，即應構成刑法第304條之強制罪，縱有恐嚇行為，亦僅屬
    犯強制罪之手段，無更論以恐嚇危害安全罪之餘地（最高法
    院84年度臺非字第194號判決意旨參照），查被告2人歷次以
    如附表所示言語恐嚇告訴人，均出於迫使慎達公司據渠片面
    主張完全付清貨款之同一目的，該等恐嚇行為，實為強制告
    訴人等支付爭議帳款之手段，揆諸上開意旨，自無須再論以
    刑法第305條之恐嚇罪，故核被告丙○○、乙○○所為，均
    係犯刑法第304條之脅迫使人行無義務之事罪，檢察官認應
    再論恐嚇罪，尚有誤會，惟此部分與強制罪有實質一罪之關
    係，不另為無罪之諭知。被告丙○○與乙○○間就附表編號
    3 號所示之強制犯行，另被告丙○○就同表編號4之犯行與
    其他不詳成年人士間，各有犯意聯絡及行為分擔，均論以共
    同正犯。又被告丙○○在同一地點、於密接時間內對告訴人
    李秀凡等人所為妨害自由犯行，係基於催討貨款同一目的，
    而在單一犯意下所為，僅論以接續犯一罪（最高法院80年度
    臺上字第6136號判決參照）。被告丙○○有事實欄所示前科
    紀錄，有本院被告前案紀錄表可查，其於有期徒刑執行完畢
    後，5年內故意再犯本件有期徒刑以上之罪，為累犯，依刑
    法第47條第1項之規定，加重其刑。原審以被告上述犯行，
    事證明確，援引刑法第28條、第304條、第47條第1項、第41
    條第1項前段，刑法施行法第1條之1之規定，並審酌被告丙○○有上開前案紀錄，素行非佳，仍不知謹慎從事，本次受
    雇主之託協調債務問題，不思循正途主張債權，竟與其兄乙○○出言恐嚇迫使告訴人在帳款爭議未明前以匯款支付債務
    ，而行無義務之事，壓制告訴人及其員工自由意志，妨害社
    會安寧秩序，實應予以非難，又犯後均矢口否認犯行，且未
    賠償告訴人損失，態度不佳，難認有悔悟之心，又被告丙○○糾集乙○○及其他不明成年人士為本件犯行，惡性較重，
    被告乙○○基於兄弟情誼介入他人債務糾紛，犯行參與程度
    較低，另認公訴人對被告乙○○求刑有期徒刑3月略重及渠
    等犯罪動機、目的、生活狀況、智識程度等一切情狀，分別
    量處被告丙○○有期徒刑6月，被告乙○○拘役59日，並均
    諭知易科罰金之折算標準。原審判決認事用法，均無不合，
    量刑亦稱妥適。
四、公訴意旨另以：(1)被告乙○○於97年6月6日到慎達公司上址
    ，與被告丙○○共同為上開恐嚇、強制犯行；(2)被告丙○○
    、乙○○於97年7月7日到慎達公司上址，由乙○○向丁○○
    恫稱：「你下星期最好請假不要到公司上班」，亦均認被告
    2人同涉犯恐嚇、強制罪嫌。惟查，證人李秀凡於原審審理
    中結稱：「97年6月6日我沒有看到被告乙○○，乙○○6月6
    日沒有到」等語明確（見原審卷第48頁反面、第52頁）；證
    人丁○○於原審審理中結稱：「（7月7日）被告2人有到場
    ，沒有說恐嚇的話，偵查中所言『乙○○有說你下星期最好
    請假不要到公司上班』應該是6月27日的事情，7月7日乙○○沒有講這句話，我把時間弄錯了」等語（見原審卷第55頁
    反面），證人均為本件告訴人，此部分之陳述應無曲意迴護
    被告而為虛偽陳述之動機，所述應與事實相符，堪認被告乙○○於97年6月6日並未現身慎達公司，未與被告丙○○共同
    實施妨害自由行為，另被告2人於97年7月7日並無恐嚇、強
    制犯行，此外，復無其他積極證據足以證明此部分事實，即
    難認被告確有妨害自由之犯行，自屬犯罪不能證明，然因檢
    察官於原審論告時認與前揭論罪科刑部分有接續犯一罪關係
    ，爰不另為無罪之諭知。原審同此見解，就此部分不另為無
    罪之諭知，經核認事用法亦無不合。
五、被告上訴略稱：97年6月2日丙○○未恐嚇李秀凡，據李秀凡
    98年11月24日原審證述可知李、蘇2人本即認識且知丙○○
    係萬興員工，本件係要求支付萬興貨款，顯無誤認丙○○為
    討債公司可能；李秀凡明知丙○○所稱為討債公司討債為虛
    張聲勢之謊言，絕不可能因生畏懼，且款項均電匯給萬興連
    正雄等人而未由丙○○扣留，與討債公司做法不同，李秀凡
    從商40年豈會不知！丙○○既非討債公司怎可能為討債強出
    頭，李秀凡既明知丙○○為萬興公司請款，丙○○怎可能為
    如編號1等恐嚇言語，顯屬李秀凡片面杜撰指述，不宜逕採
    。97年6月27日丙○○、乙○○未恐嚇丁○○，據丁○○98
    年11月24日原審證述可知，乙○○言語難見有對丁○○個人
    恐嚇之意，而係在勸丁○○避開以免受牽連，顯非在恐嚇；
    且李秀凡係警察到場後才現身，既有警察保護，李秀凡竟仍
    稱係受恐嚇而當日匯款給連正雄等帳戶，根本刻意陷渠入罪
    ；又丙○○前往催款自不可能口氣平緩，必態度強硬、言語
    高亢而施壓，若造成害怕亦與恐嚇或脅迫造成之畏懼有差；
    又為免招人注目而關鐵門應不能與強制犯行相論等語。經查
    刑法上所謂恐嚇，祇須行為人以足以使人心生畏怖之情事告
    知他人即為已足，其通知危害之方法並無限制，凡一切以直
    接之言語、舉動，或其他足使被害人理解其意義之方法或暗
    示其如不從將加危害，而使被害人心生畏怖者，均應包括在
    內。而該言語或舉動是否足以使他人生畏怖心，應依社會一
    般觀念衡量之，如行為人之言語、舉動，依社會一般觀念，
    均認係惡害之通知，而足以使人生畏怖心時，即可認屬恐嚇
    ，被告上開之言語及關鐵門之動作，縱被告係萬興公司員工
    ，而非委外討債公司員工，然依社會一般觀念，已足認係惡
    害之通知，而使人生畏怖心。以上論點原審於判決中均已詳
    細論述，被告仍執陳詞指摘原判決證據取捨及認定不當，依
    諸上開說明自無足取，是本案被告之上訴並無理由，應予以
    駁回。
據上論斷，應依刑事訴訟法第368條，判決如主文。
本案經檢察官羅倫建勛到庭執行職務。
中    華    民    國    99    年    7     月    30    日
            刑事第十五庭  審判長法  官  吳昭瑩
                                法  官  蘇隆惠
                                法  官  賴邦元
以上正本證明與原本無異。
不得上訴。
                                書記官  鄭信昱
中    華    民    國    99    年    7     月    30    日
附錄：本案論罪科刑法條全文
中華民國刑法第304條第1項：
以強暴、脅迫使人行無義務之事或妨害人行使權利者，處 3 年以
下有期徒刑、拘役或 300 元以下罰金。
附表：
  ┌──┬────┬─────┬────┬─────────────────┬─────────┐
  │編號│犯罪時間│行為人    │恐嚇對象│恐嚇言語                          │備註              │
  ├──┼────┼─────┼────┼─────────────────┼─────────┤
  │ 1  │97年6月2│丙○○    │李秀凡  │丙○○：「連正雄、紀瑞梅委託我們公│李秀凡於同日匯33, │
  │    │日某時許│          │        │司處理，收取貨款，你們最好乖乖配合│961.2元美金至連正 │
  │    │        │          │        │，不要敬酒不吃吃罰酒，我們今天如果│雄帳戶。          │
  │    │        │          │        │要不到錢，大家都不好過，連老闆(指 │                  │
  │    │        │          │        │連正雄)答應我們，如果慎達不付錢， │                  │
  │    │        │          │        │願給20萬請我們帶人來搗亂，讓你們沒│                  │
  │    │        │          │        │有辦法上班。你們付錢之後，連正雄、│                  │
  │    │        │          │        │紀瑞梅要給我們百分之40，所以這條錢│                  │
  │    │        │          │        │我一定要討到，不然你們就別想好好上│                  │
  │    │        │          │        │班工作。」                        │                  │
  ├──┼────┼─────┼────┼─────────────────┼─────────┤
  │ 2  │97年6月6│丙○○    │李秀凡  │丙○○：「你們為什麼拖延不付款，真│李秀凡於同日匯款  │
  │    │日某時許│          │        │的不見棺材不掉淚，一定要我們常帶人│33,646.85元美金至 │
  │    │        │          │        │來亂，你們才願意乖乖付錢嗎？」    │連正雄之帳戶。    │
  ├──┼────┼─────┼────┼─────────────────┼─────────┤
  │ 3  │97年6月 │丙○○、  │丁○○  │乙○○：「下星期有特休就請假…我第│李秀凡於同日匯款  │
  │    │27日9時 │乙○○    │        │一次來，你們要我們準備資料，也沒跟│28,950元美金至連正│
  │    │40分許  │          │        │你硬坳，但是當我第二次拿資料給你的│雄之帳戶。        │
  │    │        │          │        │時後，你們還要硬坳，大家就不好看，│                  │
  │    │        │          │        │所以跟你說今天這個事情你如果沒有處│                  │
  │    │        │          │        │理好，下禮拜你有特休你就趕快休…你│                  │
  │    │        │          │        │資料給我們就做到好，對方如果很皮，│                  │
  │    │        │          │        │用硬坳的，我們就要給你加利息，先禮│                  │
  │    │        │          │        │後兵，但是你如果處理不好，我兵就來│                  │
  │    │        │          │        │了。」                            │                  │
  │    │        │          │        │丙○○：「我跟你講我名正言順的來收│                  │
  │    │        │          │        │款，你們叫警察來，叫警察來更好，他│                  │
  │    │        │          │        │媽的！」                          │                  │
  ├──┼────┼─────┼────┼─────────────────┼─────────┤
  │ 4  │97年8月 │丙○○及真│丁○○、│丙○○：「我坐不住了，叫你們老闆快│丙○○當日上午8時 │
  │    │25日9時 │實姓名年籍│甲○○  │點…真的要這樣搞嗎？那我就不客氣囉│47分許協同2名男子 │
  │    │許      │不詳之成年│        │，真的要這樣搞是不是？…你今天讓我│至慎達公司。其並於│
  │    │        │男子2名   │        │們不順利，我也讓你們不順利…我今天│上午10時許，將慎達│
  │    │        │          │        │不要讓你上班啦，這樣比較快，我受不│公司大門及鐵門拉下│
  │    │        │          │        │了了，這真讓人受不了你知道嗎！你不│直至10時11分才離開│
  │    │        │          │        │幫忙阿！…我跟你說，我忍不住了…我│慎達公司。        │
  │    │        │          │        │坳什麼！我坳什麼！這條有沒有！你跟│                  │
  │    │        │          │        │我講有沒有！…我中午會打電話給你，│                  │
  │    │        │          │        │這一條我這禮拜一定要處理，不然大家│                  │
  │    │        │          │        │都會很難看！」                    │                  │
  │    │        │          │        │                                  │                  │
  └──┴────┴─────┴────┴─────────────────

司法院資訊處製作；財團法人民間司法改革基金會備份。
